es: Orientación de los orificios de los diamantes de imitación para coser: Cruz (4 agujeros); Diagonal; Opuestos (izquierdo/derecho); Opuestos (superior/inferior); Perímetro (múltiples agujeros); Uno al lado del otro; Otra
hu: Felvarrható strasszkő furatainak iránya: Kereszt (4 lyukú); Átlós; Szemben lévő (bal/jobb); Szemben lévő (felső/alsó); Kerületi (többlyukú); Egymás melletti; Egyéb
ja: 縫い付けラインストーンの穴の向き: 十字 (4 つ穴); 対角線; 対向 (左右); 対向 (上下); 外周 (多穴); 並列; その他
el: Προσανατολισμός οπών ραφτών στρας: Σταυρός (4 οπών); Διαγώνιο; Απέναντι (αριστερά/δεξιά); Απέναντι (επάνω/κάτω); Περιμετρικά (πολλαπλών οπών); Δίπλα-δίπλα; Άλλο
lt-LT: Prisiuvamų akutinių skylučių orientacija: Kryžminė (4 skylių); Įstrižinė; Priešinga (kairė / dešinė); Priešinga (viršus / apačia); Perimetro (kelių skylių); Gretima; Kita
ru: Ориентация отверстий пришивного страза: Крест-накрест (4 отверстия); По диагонали; Напротив (слева/справа); Напротив (сверху/снизу); По периметру (несколько отверстий); Рядом; Другое
fi: Ommeltavan strassin reiän suunta: Ristiin (4 reikää); Diagonaalinen; Vastakkainen (vasen/oikea); Vastakkainen (ylä/ala); Reunoilla (useita reikiä); Rinnakkain; Muu
da: Hulorientering på påsyelige rhinsten: Kryds (4-hullet); Diagonal; Modsat (venstre/højre); Modsat (top/bund); Kant (flere huller); Side om side; Andet
sv: Hålorientering för påsytt strass: Kors (4 hål); Diagonal; Mittemot (vänster/höger); Mittemot (över/under); Omkrets (flerhåls); Sida vid sida; Övrigt
en: Sew-on rhinestone hole orientation: Cross (4-hole); Diagonal; Opposite (left/right); Opposite (top/bottom); Perimeter (multi-hole); Side-by-side; Other
cs: Orientace otvoru pro našití kamene: Kříž (4 dírky); Diagonálně; Naproti (vlevo/vpravo); Naproti (nahoře/dole); Po obvodu (více dírek); Vedle sebe; Jiné
fr: Orientation des trous du strass à coudre: Croix (4 trous); Diagonale; Opposé (gauche/droite); Opposé (haut/bas); Périmètre (trous multiples); Côte à côte; Autre
pt-PT: Orientação dos orifícios para strass do velcro para costura: Cruz (4 furos); Diagonal; Opostos (esquerda/direita); Opostos (cima/baixo); Perímetro (vários furos); Lado a lado; Outro
tr: Dikilebilir yapay elmas deliklerinin yönü: Çapraz (4 delikli); Köşegen; Karşılıklı (sol/sağ); Karşılıklı (üst/alt); Çevre (çok delikli); Yan yana; Diğer
bg-BG: Ориентация на отворите за зашиване на кристали за пришиване: Кръст (с 4 дупки); Диагонал; Срещуположно (ляво/дясно); Срещуположно (горе/долу); По периметъра (с много дупки); Едно до друго; Друго
zh-TW: 車縫水鑽孔方向: 十字 (4 孔); 對角; 相對 (左/右); 相對 (上/下); 周邊 (多孔); 並排; 其他
sk-SK: Orientácia otvorov na prišívacích kamienkoch: Krížikové (4 dierky); Diagonálne; Oproti sebe (vľavo/vpravo); Oproti sebe (hore/dole); Po obvode (viac dierok); Vedľa seba; Iné
sl-SI: Usmerjenost luknjic kristalčka za prišivanje: Križno (4 luknje); Diagonalno; Nasproti (levo/desno); Nasproti (zgoraj/spodaj); Obrobno (več lukenj); Vzporedno; Drugo
ro-RO: Orientare a găurilor pentru strasuri de cusut: În cruce (4 găuri); Diagonală; Opuse (stânga/dreapta); Opuse (sus/jos); Perimetral (mai multe găuri); Una lângă alta; Altele
nl: Opnaaibare strasssteen gat oriëntatie: Kruis (4 gaten); Diagonaal; Tegenovergesteld (links/rechts); Tegenovergesteld (boven/onder); Omtrek (meerdere gaten); Naast elkaar; Overig
pl: Orientacja otworów na kryształki do przyszycia: Krzyżowe (4 otwory); Po przekątnej; Naprzeciwko (lewa/prawa); Naprzeciwko (góra/dół); Na obwodzie (wiele otworów); Obok siebie; Inne
de: Lochausrichtung der aufnähbaren Strasssteine: Kreuz (4 Löcher); Diagonal; Gegenüberliegend (links/rechts); Gegenüberliegend (oben/unten); Umlaufend (mehrere Löcher); Nebeneinander; Andere
nb: Hullorientering for påsydde rhinsteiner: Kryss (4-hulls); Diagonal; Motsatt (venstre/høyre); Motsatt (topp/bunn); Omkrets (flerhulls); Side-om-side; Annet
ko: 바느질 부착 라인스톤 구멍 방향: 교차형(4홀); 대각선; 마주보는 형태(좌/우); 마주보는 형태(상/하); 가장자리(다중 홀); 나란한 형태; 기타
vi: Hướng lỗ đính đá may: Hình chữ thập (4 lỗ); Đường chéo; Đối diện (trái/phải); Đối diện (trên/dưới); Chu vi (nhiều lỗ); Cạnh nhau; Khác
hr-HR: Orijentacija rupe za prišiveni kristal: U obliku križa (4 rupe); Dijagonalno; Nasuprotno (lijevo/desno); Nasuprotno (gore/dolje); Po opsegu (više rupa); Jedno pored drugog; Ostalo
it: Orientamento del foro dello strass da cucire: A croce (4 fori); Diagonale; Opposti (sinistra/destra); Opposti (superiore/inferiore); Perimetrale (multiforo); Affiancati; Altro
th: ทิศทางการเจาะรูสำหรับติดพลอยเทียมแบบเย็บ: กากบาท (4 รู); ทแยงมุม; ตรงข้าม (ซ้าย/ขวา); ตรงข้าม (บน/ล่าง); ตามขอบ (หลายรู); เรียงเคียงกัน; อื่นๆ
zh-CN: 缝制水钻开孔方向: 十字（4 孔）; 对角; 相对（左/右）; 相对（上/下）; 周边（多孔）; 并排; 其他
pt-BR: Strass costurável orientação dos furos: Cruz (4 furos); Diagonal; Opostos (esquerda/direita); Opostos (superior/inferior); Perímetro (vários furos); Lado a lado; Outros